最　高　行　政　法　院　裁　定
　　　　　　　　　　　　　　　　　　 94年度裁字第02357號
抗　告　人　甲○○
相　對　人　公務人員保障暨培訓委員會
代　表　人　乙○○
上列抗告人因與相對人間獎懲事件，對於中華民國93年11月19日
臺北高等行政法院93年度訴字第2791號裁定提起抗告，本院裁定
如下︰
　　主  文
抗告駁回。
抗告訴訟費用由抗告人負擔。
　　理  由
一、按抗告法院認抗告為不合法或無理由者，應為駁回抗告之裁
    定。次按「原告之訴，有左列各款情形之一者，行政法院應
    以裁定駁回之。但其情形可以補正者，審判長應定期間先命
    補正：．．．十、起訴不合程式或不備其他要件者。」為行
    政訴訟法第107條第1項第10款所明定。另依司法院釋字第26
    6號、第298號、第312號、第323號、第338號解釋意旨均謂
    須足以改變公務員身分關係，或於公務員權利有重大影響之
    處分，或基於公務員身分所產生之公法上財產上請求權，始
    可依公務人員保障法所定復審、再復審程序請求救濟，並提
    起行政爭訟。若未改變公務員身分之記大過、記過處分、考
    績評定、機關內部所發之職務命令或所提供之福利措施，為
    公務員保障法第77條第1項所指之管理措施或工作條件之處
    置，僅得依公務人員保障法所定申訴、再申訴程序尋求救濟
    。至對於再申訴決定仍有不服，因該法並未定有如再復審決
    定可依法向司法機關請求救濟之明文，不僅不得提起行政訴
    訟，更不能對再申訴決定提出復審。
二、 查本件抗告人為經濟部加工出口區管理處組長，因不服經
     濟部以其「誣陷長官，嚴重違反紀律，影響機關形象及團
     隊工作士氣甚鉅」為由，記一大過懲處，而提起申訴及再
     申訴，均經駁回。抗告人不服上開再申訴決定，又於93年5
     月14日具狀向相對人請求依公務人員保障法第25條及第79
     條第2項、第94條第1項第1款之規定，對上開再申訴案件申
     請「再審議」程序。經相對人為再審議不受理之諭知，抗
     告人仍不服，提起本件訴訟。原裁定則略以：經查抗告人
     請求撤銷之經濟部92年10月16日經人字第09203550660號令
     核予記一大過之懲處，核係經濟部立於監督者之立場，審
     酌抗告人之工作、操行、學識及才能等各面表現，所為之
     考核處分，屬機關內部所為之管理措施，且記一大過之懲
     處並未改變抗告人公務員之身分關係，亦未對其權利產生
     重大影響，如已經申訴、再申訴救濟程序，即不得再行提
     起復審，當然更無主張僅適用於復審案件之「再審議」程
     序。則相對人以抗告人不服之93年4月6日93公申決字第005
     5號再申訴決定，非屬得申請再審議之事項，而為再審議不
     受理之諭知，尚無不合，抗告人對之提起行政訴訟，難謂
     為合法，因予裁定駁回。揆諸首揭規定與說明，本院經核
     原裁定尚無不合。抗告意旨仍執詞經濟部以「誣陷長官」
     為由對抗告人記一大過，此屬於公務員懲戒法第9條第1項
     第5款規定之懲戒處分，公務員有同法第2條第1項所列情事
     才應受懲戒，本件抗告人以秘密證人檢舉經濟部加工出口
     區管理處處長濫權枉法，皆以政府文件為證，何來誣陷？
     反之經濟部記抗告人一大過，侵害抗告人名譽甚巨，自得
     依法提起復審及行政訴訟，原裁定駁回抗告人所提訴訟，
     顯然與民法第18條第1項規定相違，亦違反憲法第23條規定
     。又經濟部加工出口區管理處於年終考績故意不將獎勵事
     跡列入考績，逕行考列丙等，致使抗告人損失獎金近新台
     幣30萬元，依所得稅法第14條第3類規定薪資所得包括獎金
     ，而薪資為公法上賦與公務員之財產權，是其侵害抗告人
     公法上財產權，自得依法提起復審及行政訴訟，爰請廢棄
     原裁定等語。惟查抗告人請求撤銷經濟部核予記一大過之
     懲處，係經濟部機關內部所為之管理措施，且記一大過之
     懲處並未改變抗告人公務員之身分關係，如已經申訴、再
     申訴救濟程序，即不得再行提起復審，更無適用再審議程
     序。則相對人所為再審議不受理之諭知，尚無不合，抗告
     人對之提起行政訴訟，難謂為合法，有如前述。抗告人以
     其對法律上見解之歧異，指摘原裁定為不當，尚無可採。
     本件抗告難認為有理由，應予駁回。
三、依行政訴訟法第104條、民事訴訟法第95條、第78條，裁定
    如主文。
中　　華　　民　　國　　94　　年　　11　　月　  10　　日
                  第三庭審判長法  官　徐　樹　海
                              法  官　吳　錦　龍
                              法  官　黃　合　文
                              法  官　林　茂　權
                              法  官  鄭  小  康
以  上  正  本  證  明  與  原  本  無  異
中　　華　　民　　國　　94　　年　　11　　月　　11　　日
　　　　　　　　　　　　　　　書記官　王　褔　瀛
